archives des musées nationaux, Les musées nationaux pendant la Seconde Guerre Mondiale et l'évacuation des œuvres (Série R)
Archives nationales
- Protection des œuvres d'art des musées de province pendant la guerre de 1939-1945, 1939-1947; 20144792/299-20144792/338
  - Dépôts des collections des musées de province, 1939-1947; 20144792/302-20144792/315
    - Combourg, Contenson, Coulans (1/3), 1943-1946; 20144792/303
      Combourg (1944-1946)
      I.2-œuvres: inventaire
      I.5-œuvres: protection
      I.6-œuvres: départ
      III.1-Personnel: personnel scientifique
      IV-Comptabilité: personnel et matériel
      Contenson (1944-1945)
      I.3-œuvres: mouvements
      II.3-Matériel: moyen de transport
      III.2-Personnel de gardiennage
      III.4-Personnel: consignes, feuilles de service
      Coulans (1943-1946)
    - Coulans (2/3), 1943-1946; 20144792/304
      III.3-Personnel: journal du brigadier
    - Coulans (3/3), Coupvray (1/2), 1943-1946; 20144792/305
      Coupvray (1944-1945)
    - Coupvray (2/2), Echuilly (1/2), 1940-1946; 20144792/306
      Coupvray 1944-1945
      Echuilly 1940-1946
    - Echuilly (2/2), Fontaine-française, Fonscolombe, 1940-1946; 20144792/307
      Fontaine-française 1943-1945
      III.2-Personnel: personnel de gardiennage
      Fonscolombe 1943-1944
    - Grand-Lucé, 1942-1947; 20144792/308-20144792/309
      - Tome 1, 20144792/308
      - Tome 2, 20144792/309
    - Hautefort, Javon (1/2), 1943-1946; 20144792/310
      Hautefort
      I.3-œuvres mouvements
      Javon
    - Javon (2/2), 1943-1946; 20144792/311
      II-Matériel
      III-Personnel
      IV-Comptabilité
    - La Bastié d'Urfé, La Bourgonie, La Ferté, 1940-1946; 20144792/312
      La Bastié d'Urfé (1944-1946)
      La Bourgonie (1944)
      La Ferté (1940-1944)
      I.6-œuvres: départ des œuvres
    - La Lorie (1/2), 1941-1945; 20144792/313
    - La Lorie (2/2), Lanzac, La Roche-Courbon, Laval par Gréaux-les-Bains (1/2), 1939-1945; 20144792/314
      La Lorie (1941-1945)
      IV-comptabilité
      Lanzac (1944)
      La Roche-Courbon (1939-1945)
      Laval par Gréaux-les-Bains (1943-1944)
    - Laval par Gréaux-les-Bains (2/2), La Rongère, 1942-1944; 20144792/315
      Cotation des Archives des musées nationaux: RP 30
      Laval par Gréaux-les-Bains 1943-1944
      La Rongère 1942-1944
  - Dépôts, 1939-1945; 20144792/316-20144792/338
    Cotation des Archives des musées nationaux: RP 31
    - Organisation générale des musées nationaux et des musées de province, 1939-1945; 20144792/316
      Dépôts. Sécurité, personnels, lieux, mouvements de dépôts, demandes diverses: tableaux, listes, cartes, correspondance
      Collections. Evacuations réalisées par département, collections abritées par ville: tableaux
      Instructions, arrêtés définissant les circonscriptions d'inspection des musées, ordonnances, liste des commissaires régionaux, commission des musées de province, campagne internationale des musées, avant-projet de loi sur l'administration des beaux arts
    - Personnel, 1944-1945; 20144792/317
      Cotation des Archives des musées nationaux: R31 ou RP 31
      Deux cahiers indiquant les dates de démission et mutation des chefs et gardiens de dépôts
    - Provenance et destination des caisses d'œuvres d'art, 1944-1945; 20144792/318
      Deux livres d'inventaire des collections indiquant, par musée de province, les dimensions et le volume des caisses de transport, la provenance, la destination, la date du mouvement
      Schéma d'un dépôt
    - Inventaire des dépôts, Sans date; 20144792/319
      pour chaque dépôt, indique le nombre de caisses provenant de différentes villes
    - Chrono départ, 1939-1945; 20144792/320
    - Chrono arrivée, 1939-1945; 20144792/321
    - Dossiers par département, 1939-1945; 20144792/322-20144792/330
      - De Aisne à Aube, 20144792/322
        Aisne, Allier, Ain, Alpes Maritimes, Ardennes, Ardèche, Ariège, Aube
      - De Aude à Cantal, 20144792/323
        Aude, Aveyron, Basses Alpes, Basses-Pyrénées, Bouches Du Rhône, Calvados, Cantal
      - De Charente à Eure-et-Loire, 20144792/324
        Charente, Charente Inférieure, Cher, Cotes Du Nord, Cote d'Or, Corrèze, Deux Sèvres, Dordogne, Doubs, Drôme, Eure, Eure et Loire,
      - De Finistère à Haut-Rhin, 20144792/325
        Finistère, Gard, Gers, Gironde, Hautes-Alpes, Haute-Garonne, Haute-Loire, Haute Saône, Haute Marne, Bas Rhin, Haut Rhin
      - De Haute-Savoie à Loiret, 20144792/326
        Haute Savoie, Haute Vienne, Hérault, Ille et Vilaine, Indre, Indre et Loir, Isère, Jura, Landes, Loire, Loire Inférieure, Loiret,
      - De Loire et Cher à Orne, 20144792/327
        Loire et Cher, Lot, Lot et Garonne, Maine et Loire, Manche, Marne Mayenne, Meurthe et MoselleMeuse, Morbihan, Moselle, Nièvre, Oise, Orne,
      - De Nord à Rhône, 20144792/328
        Nord, Nord-Pas-de-Calais, Puy de Dôme, Pyrénées Orientales, Rhône,
      - De Saône-et-Loire à Tarn-et-Garonne, 20144792/329
        Saône-et-Loire, Sarthe, Savoie, Seine Inférieure, Seine et Marne, Seine et Oise, Somme, Tarn, Tarn Et Garonne,
      - De Var à Vosges, 20144792/330
        Var, Vaucluse, Vendée, Vienne, Vosges
    - Inventaire des caisses contenant les œuvres évacuées des musées de province, Sans date; 20144792/331-20144792/337
      - Abbeville, Amiens, Angers, Aix-en-Provence, 20144792/331
      - D'Antibes à Bayeux, 20144792/332; Document relié, doubles sur feuilles volantes
      - De Beauvais à Bourges, 20144792/333
      - De Caen à Château-Gontier, 20144792/334; Document relié et doubles en feuilles volantes
      - De Dieppe à Lyon, 20144792/335
      - De Mâcon à Nîmes, 20144792/336
      - De Reims à Vannes, 20144792/337
    - Registre des dépenses pour les dépôts de province, 1939-1945; 20144792/338
      Registre retrouvé en 1973, il fait partie des archives de guerre
- Registres des paiements effectués par la réunion des musées nationaux sur les crédits de défense passive pour le compte de la direction générale des Beaux-Arts, 1938-1943; 20144792/339-20144792/345
  - 1938-1939, 20144792/339
  - 1939, 20144792/340-20144792/341
    - Tome 1, 20144792/340
    - Tome 2, 20144792/341
  - 1940, 20144792/342
  - 1941, 20144792/343
  - 1942, 20144792/344
  - 1943, 20144792/345
- Relations avec le Comité de récupération artistique, 1946; 20144792/346-20144792/347
  - Budget: récupération, réparation locaux, 1946; 20144792/346
    Note pour de Monsieur Rigault
    Contrôle des engagements de dépense
    Notes d'ordonnancement pour la comptabilité
  - Défense passive, 1946; 20144792/347
    Notes d'ordonnancement pour la comptabilité, correspondance, mémoires
- Suivi budgétaire de la récupération des œuvres, 20144792/363
  Département des Antiquités Égyptiennes, département des antiquités grecques et romaines, départements des antiquités orientales, ateliers, département des objets d'art, département des peintures, département des sculptures: correspondance, factures, devis